最高法院刑事判決　　　　　　　　　 111年度台上字第4281號
上　訴　人　林士勛



上列上訴人因違反毒品危害防制條例案件，不服臺灣高等法院中
華民國111年5月10日第二審判決（111 年度上訴字第1072號，起
訴及追加起訴案號：臺灣臺北地方檢察署109 年度偵字第8468、
13316、15142、15144、16154號），提起上訴，本院判決如下：
    主  文
上訴駁回。
    理  由
一、按刑事訴訟法第377 條規定，上訴於第三審法院，非以判決
    違背法令為理由，不得為之。是提起第三審上訴，應以原判
    決違背法令為理由，係屬法定要件。如果上訴理由書狀並未
    依據卷內訴訟資料，具體指摘原判決不適用何種法則或如何
    適用不當，或所指摘原判決違法情事，顯與法律規定得為第
    三審上訴理由之違法情形，不相適合時，均應認其上訴為違
    背法律上之程式，予以駁回。
二、本件原判決維持第一審部分依想像競合犯，從一重論處上訴
    人林士勛如其附表一編號1 所示販賣第二級毒品未遂罪刑（
    量處有期徒刑），及論處同附表編號2、3所示販賣第三級毒
    品既遂、販賣第三級毒品未遂各1 罪刑及為沒收銷燬、沒收
    （追徵）宣告之判決，駁回其在第二審之上訴，已引據第一
    審判決載敘並補充說明其調查證據之結果及憑以認定各該犯
    罪事實之心證理由。又稽之原審筆錄之記載，上訴人及其辯
    護人就所稱上訴人經診斷罹患短暫性質之精神疾病，並未主
    張行為時之精神狀態有刑法第19條之適用，於辯論終結前，
    就該部分亦未主張尚有如何待調查之事項（見原審審判筆錄
    ），原判決並已列入量刑審酌事項，無違法可言。上訴意旨
    未依卷內資料具體指摘原判決如何違背法令，徒憑己見，泛
    謂其罹患之精神疾病非短暫性質，其後經鑑定應為「情感思
    覺失調症」，須長期服藥治療，致影響其行為之判斷力，又
    以其正在戒毒及接受輔導學習技能，盼能重入社會正常生活
    等語，並未具體指摘，對於原判決論以其上揭3 罪，究竟如
    何違背法令，並未具體指摘，殊非適法之第三審上訴理由，
    其上訴自屬違背法律上之程式，應予駁回。又本院為法律審
    ，應以第二審判決所確認之事實為判決基礎，故於第二審判
    決後，不得主張新事實或提出新證據而資為第三審上訴之理
    由。本件既從程序上駁回上訴人之上訴，其於原審判決後，
    檢附臺北市立聯合醫院診斷證明書、中華民國身心障礙證明
    ，請求本院斟酌及依刑法第19條規定輕判，自無從審酌，附
    此敘明。
據上論結，應依刑事訴訟法第395條前段，判決如主文。
中    華    民    國   111    年    9     月    14    日
                  刑事第七庭審判長法  官  段  景  榕  
                                  法  官  沈  揚  仁  
                                  法  官  宋  松  璟  
                                  法  官  黃  斯  偉  
                                  法  官  汪  梅  芬  
本件正本證明與原本無異
                                  書記官
中    華    民    國   111    年    9     月    15    日